

# ΑΝΤΗΟΝΥ ΣΙΛΖ

Carrer de Lepanto 29



681855876



anthonydiacevegmail.com



Soy una persona comprometida con el trabajo. Me oriento con rapidez e intento ser lo mas efectivo posible. Soy responsable, organizado y disfruto del trabajo en equipo. Me gusta experimentar nuevas experiencias de las que poder aprender y asi ampliar mis recursos y conocimientos.

### Educación

2024 Curso de Excel
Barcelona Academia Udemy

2020 Curso Aparatos Elevadores
Barcelona Instituto CEFA

2016 Bachillerato Tecnológico
Barcelona Monlau Centre d'Estudis

### Idiomas

Español - Nativo Catalán - Nativo Inglés - Intermedio

### Experiencia Laboral

07/2023 - 07/2024 Hotel Catalonia (Plaza España) Barcelona

# Ayte Camarero / Kurai (Japonés)

Organización y control de sala y barra. Orden de comandas. En ocasiones asumí la responsabilidad de la sala y la formación de los ayudantes de camarero así como su organización. Apertura y cierre de caja.

01/2022 - 07/2022 Hotel Ciudad de Binéfar

Binéfar - Huesca

#### **Ayte Camarero**

Preparación y ayuda en eventos Atención al cliente en terraza Preparación y cierre de *Chillout* Elaboración de cócteles

2021 - 2022 Restaurante Hoja Verde

Barcelona

## Camarero de Sala

Preparación de bebidas personalizadas y a la carta, postres y barra principalmente. Manejo de bandeja y toma de pedidos. Cierre de caja. Montaje y desmontaje de terraza.

2018 - 2019 Bar Can Mariner

Barcelona

#### Camarero de Sala

Ayudante de camarero y cocina Montaje y limpieza del salón Manejo de bandeja y toma de pedidos